# 求助陈版主 - 合同资产和应收账款的区分

提问人：sherrywei 时间：2022-06-01 21:13:12
陈版主好，请教您“应收账款”“合同资产”如何区分
业务场景为：
1.销售给京东自营商品，合同条款为“货物到京东自营仓，相关风险转移给京东”，结算条款规定是“京东销售出去才会给我们结款“，货物到达京东仓库，控制权转移，确认收入，并根据预计退货情况，确认预计负债冲收入。 请问 收入收入确确 认时 点点确确 认应 收收 账 款款 还 是合同是合同 资产 。实际在货物到京东仓库时，我们履约义务已经全部完成，只是等待京东内部的销售情况，再进行收款，可以认为只是差在时间流逝上，确认应收账款吗？
2.广告业务，合同规定广告播放完毕几个月后客户付款，我们根据广告排期按比例确认收入，这部分是不是确认合同资产，广告全部播放完毕后，合同资产转应收账款？
谢谢 ！！

回答人：chenyiwei
1 、可以确认应收账款，同时应谨慎预估可能的退货及相应预计负债。针对预计退货率以外的这部分应收账款，可以认为仅取决于时间流逝。
2 、是，确认合同资产，广告全部播放完毕后，合同资产转应收账款。

提问人：18086508379 时间：2022-12-04 09:26:31
请教陈版：
上述业务 1 中，“针对预计退货率以外的这部分应收账款，可以认为仅取决于时间流逝。”是否可以理解，针对预计退货率的这部分，作为合同资产核算呢，也就是
借：应收账款
合同资产
贷：主营业务收入
预计负债
感觉有点奇怪。
质保金是计入“合同资产”的，因为还承担额外的保证义务。
那退货是否有额外的退货义务，而导致将退货部分确认为合同资产呢。
看准则的案例并没有这么分析，都是计入应收账款的

回答人：chenyiwei
经考虑，针对预计退货率的这部分，也是计入应收账款。感谢指正。